Inventaris van het archief van G. van Riemsdijk [levensjaren 1772-1842], 1802-1816
Nationaal Archief, Den Haag
Collectie 009 Van Riemsdijk
Riemsdijk, van suppl.
1802-1816
C25110
0.50 meter; 16 inventarisnummers.
Normale geschreven en gedrukte documenten, geen bijzondere handschriften.
Nationaal Archief, Den Haag
G. van Riemsdijk (1772-na, 1841)
Het archief van G. van Riemsdijk (1772- na 1841) bevat stukken betreffende zijn functies (o.a. als directeur van de registratie te Arnhem en controleur-generaal der Financiën in Oost-Friesland) ten tijde van de Bataafsche Republiek en het Koninkrijk Holland. Zo bevat het archief stukken betreffende de overneming van de districten Zevenaar, Huissen en Malburgen van de koning van Pruisen en een project-conventie tot regeling van de grenzen met Pruisen aan de Beneden-Rijn.
Archiefvorming
Geschiedenis van de archiefvormer
Van iemand die onbekend wenst te blijven, bekwam het Archief een verzameling brieven en stuken, afkomstig van de heer G. van Riemsdijk, in lateren tijd Administrateur der Domeinen in het eerste ressort en in 1856 overleden. Deze betreffen enige commissies en ambten, door hem voor en gedurende het tijdperk der Franse overheersing bekleed. Met de heer J.F.w. van Spaen werd hij bij besluit van het Staatsbewind van 30 november 1802 benoemd tot Commissaris ter overneming der ingevolge tractaat van 14 november 1802 door de koning van Pruisen afgestane districten van Zevenaar, Huissen en Malburgen. Onder de bescheiden, hierop betrekkelijk, vindt men ook de minuut van het "Verbaal en rapport" met de bijlagen door die Commissarissen op 17 mei 1806 opgemaakt. Dit verslag, dat een uitvoerig overzicht geeft van de verrichte werkzaamheden, werd aan de raadspensionaris Schimmelpenninck toegezonden, maar ontbreekt aan het Rijksarchief, denkelijk omdat die indiening met de aftreding van laatstgenoemden samenviel, het stuk bij gevolg in zijn bezit bleef en later niet onder de regeringsbescheiden werd opgenomen. Het thans verkregene minuut-exemplaar is derhalve voor onze verzameling een nuttige aanwinst. Zoals bekend is, gelukte het de commissarissen niet de zaak tot een goed einde te brengen. Toen later de groothertog van Berg in de rechten van de koning van Pruisen getreden was, werden de onderhandelingen door dezelfde commissarissen in december 1807 weder opgevat. Ook vele bescheiden, hiermede in betrekking staande zijn aanwezig. Sedert 1806 was de heer G. van Riemsdijk als Controleur-Generaal der Financiën en sedert 1807 tevens als provisioneel Commissaris-Generaal der Convoyen en Licenten in Oost-Friesland werkzaam. Zijn correspondentie uit die tijd verspreidt enig licht over de reoganisaties van het financiewezen in dat gewest, maar belangrijker is het rapport, dat hij op 14 februari 1811 aan de Intendant van Binnenlandse Zaken uitbracht als Keizerlijk Commissaris over de toestand van de landen in 1810 bij de Hollandse Departementen ingelijfd en later uitmakende het Departement van de Lippe. Dit stuk kwam bij de Intendant in op 5 april 1811 en werd door deze in handen gesteld van de Chef van Divisie, maar is thans niet meer aanwezig, zodat de nog bewaard gebleven minuut hierdoor des te meer waarde heeft.
Geschiedenis van het archiefbeheer
Het archief is geschonken door L.U. Rengers van Naerssen te 's-Gravenhage in resp. 1887 (aanwinst nr. A4), 1888 (aanwinst nr. 17) en 1891 (aanwinst nr. 15)
Het archief is door schenking verworven.
18.03; 2.21
Aanwijzingen voor de gebruiker
Openbaarheidsbeperkingen
Volledig openbaar.
Materiële beperkingen
Aanvraaginstructie
Openbare archiefstukken kunnen online worden aangevraagd en gereserveerd. U kunt dit ook via de terminals in de studiezaal van het Nationaal Archief doen. Om te kunnen reserveren dient u de volgende stappen te volgen:
U maakt een profiel aan op www.gahetna.nl, en logt vervolgens in
Via de archiefinventaris (alleen de beschrijvingen met rode nummers) selecteert u het gewenste archiefstuk door op de knop 'Reserveren' te klikken
In het volgende scherm geeft u aan op welke dag u het archiefstuk wilt inzien
Indien u zich bevindt in de studiezaal en een tafelnummer heeft ontvangen kunt u dit nummer vermelden. Als u geen tafelnummer heeft kunt u tafelnummer 777 laten staan
Vervolgens bevestigt u uw reservering door deze te versturen.
Verwant materiaal
Beschikbaarheid van kopieën
Beschrijving van de series en archiefbestanddelen
- Commissaris tot overneming van de districten Zevenaar, Huissen en Malburgen, 1802-1808, A.
  - Verbaal en rapport van commissarissen tot overneming van de districten Zevenaar, Huissen, Malburgen enz. van de koning van Pruisen, uitgebracht aan de raadpensionaris der Bataafsche Republiek, met bijlagen. Minuut., 29 mei 1806; 1
  - Uitgaande stukken van commissarissen tot overneming van de districten van Zevenaar, Huissen en Malburgen van de groothertog van Berg. Afschriften., 11 december 1807 - 9 januari 1808; 2
  - Stukken betreffende de overneming van de districten Zevenaar, Huissen en Malburgen enz. van de koning van Pruisen., 1802-1806; 3-4
    - 1802-1806, 3
    - 1803-1806, 4
  - Stukken betreffende de overneming van de districten Zevenaar, Huissen en Malburgen enz. van de groothertog van Berg., 1807-1809; 5-6
    - 1807-1808, 5
    - 1808-1809, 6
  - Stukken betreffende de verdeling tussen het groothertogdom Berg en het koninkrijk Holland van de schulden van de overgenomen districten Zevenaar, Huissen en Malburgen., mei 1808; 7
- Controleur-generaal der Financiën in Oost-Friesland, 1806-1810, B.
  - Brieven, ontvangen door G. van Riemsdijk tijdens de waarneming van de post van controleur-generaal der Financiën in Oost-Friesland sedert 1806 en tevens van provisioneel commissarisgeneraal der Convooien en Licenten aldaar sedert het begin van, 1807; 11
  - Korte instructieve memorie met bijlagen nopens het hertogdom Oldenburg, gedepecheerd., 24 november 1806; 12
  - Stukken betreffende de froyeringskosten van de heer Gardes, particulier-secretaris van G. van Riemsdijk, gewezen controleur-generaal der Financiën in Oost-Friesland., 1808; 13
  - Stukken betreffende de vergoeding der reis- en verblijfkosten van G. van Riemsdijk, gewezen controleur-generaal der Financiën in Oost-Friesland., 1809-1812; 14
- Keizerlijk commissaris voor de ingelijfde landen (departement Lippe), 1811, C.
  - Rapport aan de intendant van Binnenlandse Zaken, uitgebracht door G. van Riemsdijk als keizerlijk commissaris over de toestand van de landen, in 1810 bij de Hollandse departementen ingelijfd en later uitmakende het departement van de Lippe, Met bijlagen. Concept en minuut., 14 februari 1811; 15
  - Stukken betreffende de schulden van de landen, in 1810 bij de Hollandse departementen ingelijfd en later uitmakende het departement van de Lippe., 1811; 16
- Directeur der Registratie in Gelderland, 1814-1816, D.
  - Minuten en ingekomen stukken van G. van Riemsdijk, directeur van de registratie te Arnhem, betreffende de door hem over de Steenwaard aan Raden en Rekenmeesters der domeinen gegeven inlichtingen., 1814, 1815; 8
  - Minuten en ingekomen stukken van G. van Riemsdijk, directeur der registratie in Gelderland, betreffende de overneming van de archieven der door het koninkrijk Pruisen afgestane districten, ingevolge de door de gouverneur van Gelderland d.d. 31 juli 1816 verleende commissie., 9
  - Missive van de gouverneur van Gelderland van 23 september 1816 no. 4917/1, 1e divisie en kopie missive van dezelfde van 29 september 1816, no. 4993/3 aan de minister van Binnenlandse Zaken over de project-conventie tot regeling der limiet-scheiding met Pruisen aan de Beneden-Rijn., 10